# 新三板原始报表与申报报表的差异

提问人：xflcpa123 时间：2015-11-12 15:13:31
请教陈版及各位老师：
根据全国中小企业股份转让系统挂牌申请文件目录：2-9 申请挂牌公司最近两年原始财务报表与申报财务报表存在差异时，需要提供差异比较表。 现A公司需报 2013 、 2014 、 2015831 时点的新三板原始报表与申报报表的差异，由于A公司 2015 年 7 月底前才将 8 家子公司通过同一控制下购买纳入合并范围，其 2013 、 2014 年度仍为法人单体报表（无子公司），按同一控制下编制了购买子公司前的合并报表。请问原始报表与申报报表的差异报告如何编制：
1 、尽管A公司无早期合并报表进行对比，但需将A公司和 8 家子公司分别各年度、各法人口径说明报表差异的原因。
2 、无需就合并申报会计报表与合并原始会计报表的差异项目进行说明，但应说明未编制合并原始会计报表的原因，不需要说明各法人口径的差异。
3 、差异报表是资产负债表、利润表两张表就可以，还是必须有现金流量表。谢谢！

回答人：chenyiwei
比较合理的做法是 1 。另外差异比较表一般不包括对现金流量表的差异比较，只需要比较资产负债表和利润表。

提问人：TEL瑩藍定律灬 时间：2015-11-13 16:13:40
请教陈版 13 、 14 也需要比较 8 家子公司的报表吗？ 我们现在做的三板也有这种情况 比如 13 是单户 14 、 15 有子公司 对 13 年我们就只比较了单户报表

回答人：chenyiwei
如果这些子公司是同一控制下合并取得，合并报表层面需追溯重述前期数据的，则因为原始报表没有合并的，可以接受对差异比较时不比较该 8 家子公司报表。